updates/files/_internal/pyphen/dictionaries/hyph_be_BY.dic
.р8т8
.р8ц8
.р8ш8
.р8ш8ч8
.р8ь8
.р8ў8к8
.с8'8
.с8б8
.с8б8м8
.с8б8р8
.с8в8
.с8в8б8
.с8в8в8
.с8в8з8
.с8в8т8л8
.с8в8ь8
.с8г8
.с8г8л8
.с8г8н8
.с8г8п8
.с8г8р8
.с8д8
.с8д8в8
.с8ж8
.с8з8
.с8з8р8ц8
.с8й8
.с8й8р8
.с8к8
.с8к8'8ж8
.с8к8в8
.с8к8з8
.с8к8к8
.с8к8л8
.с8к8м8
.с8к8н8
.с8к8п8
.с8к8р8
.с8к8р8д8з8
.с8к8р8ь8г8г8
.с8к8р8ь8ш8
.с8к8х8
.с8к8ш8
.с8л8
.с8л8в8
.с8л8р8
.с8л8ь8
.с8л8ь8д8
.с8л8ь8л8
.с8л8ь8ц8
.с8л8ў8х8
.с8м8
.с8м8р8
.с8н8
.с8п8
.с8п8'8
.с8п8к8
.с8п8л8
.с8п8р8
.с8п8р8б8
.с8п8р8ь8г8г8
.с8п8т8
.с8п8х8н8
.с8п8ш8
.с8п8ь8
.с8п8ь8г8г8
.с8п8ь8ш8
.с8р8
.с8р8л8
.с8р8п8
.с8с8
.с8с8п8
.с8с8с8
.с8с8с8п8
.с8с8с8с8с8т8
.с8с8с8т8
.с8с8т8р8
.с8т8
.с8т8'8
.с8т8в8
.с8т8к8
.с8т8к8л8
.с8т8л8
.с8т8п8р8
.с8т8р8
.с8т8р8ж8
.с8т8р8м8л8
.с8т8х8
.с8т8ь8
.с8ф8
.с8ф8р8
.с8х8
.с8х8в8
.с8х8л8
.с8х8м8
.с8х8р8
.с8ц8
.с8ц8в8
.с8ц8ь8в8
.с8ц8ь8п8
.с8ч8
.с8ч8в8
.с8ч8ь8в8
.с8ш8
.с8ш8л8
.с8ш8н8
.с8ь8
.с8ь8б8
.с8ь8б8р8
.с8ь8в8
.с8ь8в8д8з8
.с8ь8в8ь8р8
.с8ь8к8
.с8ь8л8
.с8ь8м8
.с8ь8н8
.с8ь8п8
.с8ь8п8'8
.с8ь8п8л8
.с8ь8р8
.с8ь8с8
.с8ь8ф8
.с8ь8х8
.с8ь8ц8
.с8ь8ц8в8
.с8ь8ц8ь8в8
.с8ь8ш8
.с8ў8
.с8ў8х8
.т8'8
.т8б8
.т8в8
.т8в8ф8
.т8г8
.т8д8
.т8ж8
.т8з8
.т8з8р8
.т8к8
.т8к8н8
.т8л8
.т8м8
.т8н8
.т8п8
.т8п8р8
.т8п8р8ф8
.т8р8
.т8р8б8
.т8р8ж8
.т8р8з8б8
.т8р8з8ц8
.т8р8м8
.т8р8р8
.т8р8р8р8
.т8р8ь8ш8
.т8с8
.т8т8
.т8т8т8
.т8ф8
.т8х8
.т8х8л8
.т8х8н8
.т8ц8
.т8ч8
.т8ш8
.т8ш8м8
.т8ь8
.т8ь8м8
.т8ь8ф8
.ф8'8
.ф8в8
.ф8г8
.ф8ж8
.ф8з8
.ф8л8
.ф8н8
.ф8р8
.ф8с8
.ф8с8т8
.ф8с8х8н8
.ф8т8
.ф8ф8
.ф8ш8
.ф8ь8
.х8'8
.х8в8
.х8г8
.х8д8з8
.х8к8р8
.х8л8
.х8л8з8п8
.х8л8м8
.х8м8
.х8н8
.х8п8
.х8р8
.х8р8ш8ч8
.х8р8ь8г8с8ц8
.х8р8ь8ш8
.х8т8
.х8ф8
.х8х8
.х8х8г8
.х8ц8
.х8ч8
.х8ь8
.х8ь8в8
.х8ў8
.ц8в8
.ц8д8г8
.ц8з8
.ц8к8
.ц8к8л8
.ц8л8
.ц8л8к8л8
.ц8м8
.ц8м8ш8
.ц8н8
.ц8р8
.ц8с8
.ц8с8с8с8
.ц8т8
.ц8т8в8
.ц8х8
.ц8ц8
.ц8ь8
.ц8ь8б8
.ц8ь8в8
.ц8ь8ж8
.ц8ь8к8
.ц8ь8м8
.ц8ь8ф8
.ц8ь8х8
.ч8в8
.ч8ж8
.ч8з8л8
.ч8к8
.ч8л8
.ч8м8
.ч8м8х8н8
.ч8н8
.ч8п8
.ч8п8м8
.ч8р8
.ч8с8т8
.ч8с8т8к8
.ч8т8
.ч8х8
.ч8х8н8
.ч8ц8
.ч8ч8
.ч8ч8ч8ч8
.ч8ш8
.ч8ь8
.ч8ь8г8
.ч8ь8г8г8
.ч8ь8т8
.ч8ь8ш8
.ч8ў8л8
.ш8б8
.ш8в8
.ш8г8
.ш8з8п8т8
.ш8з8р8
.ш8к8
.ш8к8в8
.ш8к8л8
.ш8к8н8
.ш8к8р8
.ш8л8
.ш8л8ь8г8
.ш8л8ь8н8
.ш8м8
.ш8н8
.ш8п8
.ш8п8л8
.ш8п8н8
.ш8п8п8
.ш8п8р8
.ш8р8
.ш8р8ч8
.ш8с8м8
.ш8т8
.ш8т8р8
.ш8х8
.ш8х8т8
.ш8ц8
.ш8ч8
.ш8ч8ь8ш8
.ш8ш8
.ш8ш8м8
.ш8ш8с8н8
.ш8ш8ч8
.ш8ш8ш8
.ш8ь8
.ш8ь8п8
.ь8н8
.ў8б8
.ў8б8'8
.ў8б8л8
.ў8б8р8
.ў8в8
.ў8в8м8
.ў8в8р8г8
.ў8г8
.ў8г8в8
.ў8г8д8
.ў8г8л8
.ў8г8н8
.ў8г8р8
.ў8д8
.ў8д8в8
.ў8д8ж8
.ў8д8ж8г8н8
.ў8д8з8
.ў8д8з8в8
.ў8д8м8
.ў8д8н8
.ў8д8р8
.ў8ж8
.ў8ж8н8
.ў8з8
.ў8з8'8
.ў8з8б8
.ў8з8б8л8
.ў8з8б8р8
.ў8з8в8
.ў8з8г8
.ў8з8г8л8
.ў8з8г8н8
.ў8з8г8р8
.ў8з8д8
.ў8з8д8в8
.ў8з8д8з8
.ў8з8д8з8ь8м8
.ў8з8д8р8
.ў8з8ж8
.ў8з8ж8р8
.ў8з8з8л8
.ў8з8л8
.ў8з8м8
.ў8з8н8
.ў8з8п8
.ў8з8р8
.ў8з8ь8
.ў8з8ь8б8
.ў8з8ь8в8
.ў8з8ь8д8з8
.ў8з8ь8л8
.ў8з8ь8м8
.ў8з8ь8н8
.ў8й8д8
.ў8й8с8ц8
.ў8к8
.ў8к8в8
.ў8к8л8
.ў8к8р8
.ў8к8ш8т8
.ў8л8
.ў8л8л8
.ў8л8ь8
.ў8л8ь8л8
.ў8л8ь8р8
.ў8л8ь8т8
.ў8л8ь8т8р8
.ў8м8
.ў8м8б8
.ў8м8л8
.ў8м8п8
.ў8м8р8
.ў8н8
.ў8н8т8
.ў8н8ў8к8
.ў8п8
.ў8п8'8
.ў8п8л8
.ў8п8р8
.ў8п8с8
.ў8п8х8н8
.ў8р8
.ў8р8б8
.ў8р8в8
.ў8р8г8
.ў8р8ж8
.ў8р8к8
.ў8р8л8
.ў8р8н8
.ў8р8с8
.ў8р8ш8
.ў8с8
.ў8с8в8
.ў8с8к8
.ў8с8к8в8
.ў8с8к8л8
.ў8с8к8р8
.ў8с8л8
.ў8с8м8
.ў8с8н8
.ў8с8п8
.ў8с8п8л8
.ў8с8п8р8
.ў8с8п8р8м8н8
.ў8с8с8
.ў8с8т8
.ў8с8т8в8
.ў8с8т8р8
.ў8с8х8
.ў8с8х8в8
.ў8с8х8л8
.ў8с8х8р8
.ў8с8ц8
.ў8с8ч8
.ў8с8ш8ш8ш8
.ў8с8ь8в8
.ў8с8ь8к8
.ў8с8ь8л8
.ў8с8ь8м8
.ў8с8ь8п8
.ў8с8ь8п8л8
.ў8с8ь8с8
.ў8с8ь8ц8
.ў8т8
.ў8т8в8
.ў8т8к8
.ў8т8к8н8
.ў8т8л8
.ў8т8н8
.ў8т8р8
.ў8т8х8л8
.ў8ф8
.ў8х8
.ў8х8в8
.ў8х8л8
.ў8х8м8
.ў8х8т8
.ў8ц8
.ў8ц8в8
.ў8ц8з8
.ў8ц8ь8в8
.ў8ч8
.ў8ч8в8
.ў8ч8р8
.ў8ч8ц8
.ў8ш8
.ў8ш8к8н8
.ў8ш8л8
.ў8ш8п8
.ў8ш8т8
.ў8ш8ч8
.ў8ь8в8
.ў8ў8с8
8'8ж.
8'8й.
8'8к.
8'8т.
8б8б.
8б8в8ш.
8б8д.
8б8з.
8б8к.
8б8к8с.
8б8к8ў.
8б8л.
8б8л8ь.
8б8н.
8б8п.
8б8р.
8б8р8м.
8б8р8ь.
8б8с.
8б8с8к.
8б8т.
8б8х.
8б8х8с8с.
8б8ц8ь.
8б8ч8к.
8б8ч8ь8ж.
8б8ь.
8б8ь8м.
8б8ь8ш.
8б8ў.
8в8в.
8в8г8ч.
8в8д.
8в8ж.
8в8з.
8в8й.
8в8й8ч.
8в8к.
8в8л8ь.
8в8м.
8в8р.
8в8с.
8в8с8к.
8в8с8к8п8й.
8в8с8т8в.
8в8с8ц8ь.
8в8с8ь.
8в8т.
8в8х.
8в8ш.
8в8ь.
8в8ь8к.
8в8ь8л.
8в8ь8м.
8в8ь8ч.
8в8ь8ш.
8в8ў.
8г8г.
8г8г8л.
8г8д.
8г8к.
8г8к8ц.
8г8л.
8г8л8ь.
8г8л8ь8м.
8г8м.
8г8н.
8г8н8ь.
8г8н8ў.
8г8п.
8г8п8п.
8г8р.
8г8р8ж8т.
8г8р8с.
8г8с.
8г8с8ь8ц8ь.
8г8т.
8г8ц8ь.
8г8ч.
8г8ш.
8д8б.
8д8в.
8д8д8з.
8д8д8л.
8д8ж.
8д8ж8д8ж.
8д8з.
8д8з8к.
8д8з8л8ь.
8д8з8н8ь.
8д8з8с.
8д8з8т.
8д8з8ц8ь.
8д8з8ь.
8д8з8ь8м.
8д8з8ь8н8ь.
8д8з8ь8ц8ь.
8д8з8ў.
8д8к.
8д8л.
8д8л8с.
8д8л8ь.
8д8м.
8д8н.
8д8н8п.
8д8н8ь8г8х.
8д8н8ь8м.
8д8п.
8д8р.
8д8с.
8д8с8к.
8д8с8т8в.
8д8т.
8д8ц8ь.
8д8ч.
8д8ь.
8д8ь8д.
8д8ь8м.
8д8ў.
8ж8б.
8ж8д.
8ж8д8ж.
8ж8д8ж8ф.
8ж8д8з8ь.
8ж8д8ь.
8ж8й.
8ж8к.
8ж8к8й.
8ж8н8к.
8ж8н8м.
8ж8н8ь8г8х.
8ж8н8ь8ш.
8ж8р8т8м.
8ж8х.
8ж8ц8ь.
8ж8ч.
8ж8ь.
8ж8ь8г8к.
8ж8ь8п8п.
8з8в.
8з8в8з8ў.
8з8г.
8з8д.
8з8д8ж.
8з8д8з.
8з8д8н.
8з8д8р.
8з8д8ц8ь.
8з8д8ь.
8з8ж.
8з8л.
8з8м.
8з8н.
8з8н8ь.
8з8н8ь8ш.
8з8р8ў.
8з8с8к8н8м.
8з8т8ь.
8з8ц.
8з8ц8ь.
8з8ь.
8з8ь8н8ь.
8з8ь8ц8ь.
8з8ў.
8й8'.
8й8`.
8й8б.
8й8б8л.
8й8б8т.
8й8в.
8й8в8з.
8й8в8с.
8й8г.
8й8д.
8й8д8ж.
8й8д8з.
8й8д8з8ь.
8й8д8з8ь8ш.
8й8д8н.
8й8з.
8й8й.
8й8к.
8й8к8л.
8й8к8л8с.
8й8л.
8й8л8д.
8й8л8с.
8й8л8ь.
8й8л8ь8д.
8й8л8ь8с.
8й8м.
8й8м8з.
8й8м8с.
8й8н.
8й8н8д.
8й8н8д8ж.
8й8н8с.
8й8н8т.
8й8н8ц.
8й8н8ь8к.
8й8п.
8й8п8п.
8й8п8с.
8й8р.
8й8р8с.
8й8с.
8й8с8к.
8й8с8м.
8й8с8н8ў.
8й8с8т.
8й8с8т8в.
8й8с8ц8ь.
8й8с8ь.
8й8т.
8й8т8с.
8й8т8ц.
8й8ф.
8й8ф8ь.
8й8х.
8й8ц.
8й8ц8ь.
8й8ч.
8й8ш.
8й8ш8н.
8й8ш8ь8г8х.
8й8ш8ь8м.
8к8'.
8к8б.
8к8в.
8к8г.
8к8г8н.
8к8з.
8к8к.
8к8л.
8к8л8ь.
8к8м.
8к8н8ў.
8к8н8ў8ў.
8к8р.
8к8р8й.
8к8с.
8к8с8т.
8к8т.
8к8т8р.
8к8х.
8к8ц.
8к8ш.
8к8ш8т.
8к8ь.
8к8ў.
8л8б.
8л8в.
8л8г.
8л8д.
8л8з.
8л8к.
8л8к8л.
8л8л.
8л8л8ь.
8л8л8ь8ш.
8л8м.
8л8м8з.
8л8м8с.
8л8н.
8л8н8ц.
8л8п.
8л8р8д.
8л8с.
8л8с8с8ь.
8л8с8т.
8л8с8ь.
8л8т.
8л8ф.
8л8ф8т.
8л8х.
8л8ч.
8л8ч8ь.
8л8ш.
8л8ш8п.
8л8ь.
8л8ь8б.
8л8ь8г.
8л8ь8д.
8л8ь8д8з.
8л8ь8д8з8ь.
8л8ь8д8р.
8л8ь8д8ь.
8л8ь8ж.
8л8ь8з.
8л8ь8з8ь.
8л8ь8к.
8л8ь8к8г.
8л8ь8к8ь.
8л8ь8м.
8л8ь8м8ь.
8л8ь8н.
8л8ь8н8н8к.
8л8ь8н8ь8ц8ь.
8л8ь8п.
8л8ь8с.
8л8ь8с8к.
8л8ь8с8т.
8л8ь8с8т8в.
8л8ь8т.
8л8ь8т8р.
8л8ь8т8с.
8л8ь8ф.
8л8ь8х.
8л8ь8ц.
8л8ь8ц8ь.
8л8ь8ш.
8л8ь8ш8ч.
8л8ь8ш8ь.
8л8ў.
8м8'.
8м8б.
8м8б8л.
8м8б8л8д8р.
8м8б8л8ь.
8м8б8р.
8м8б8с.
8м8г8б.
8м8г8р.
8м8ж.
8м8з.
8м8й.
8м8к.
8м8л.
8м8л8ь.
8м8м.
8м8м8м.
8м8н.
8м8н8с8ц8ь.
8м8п.
8м8п8л8ь.
8м8п8ф.
8м8с.
8м8с8к.
8м8с8н8т.
8м8с8т.
8м8с8т8в.
8м8с8ь.
8м8т.
8м8т8с.
8м8ф.
8м8х.
8м8ц8ь.
8м8ь.
8м8ь8м.
8м8ў.
8н8`.
8н8б.
8н8в8к.
8н8г.
8н8г8г.
8н8г8з.
8н8г8л.
8н8г8л8ь.
8н8г8р.
8н8г8с.
8н8г8т.
8н8д.
8н8д8ж.
8н8д8з.
8н8д8з8ь.
8н8д8л.
8н8д8л8ь.
8н8д8р.
8н8д8с.
8н8д8т.
8н8ж.
8н8з.
8н8з8ў.
8н8к.
8н8к8в8д.
8н8к8л8ь.
8н8к8с.
8н8к8т.
8н8к8ў.
8н8м.
8н8н.
8н8н8б8м.
8н8н8м.
8н8н8н8ў.
8н8н8с.
8н8н8ч.
8н8н8ь.
8н8н8ь8м.
8н8н8ь8т.
8н8н8ь8ш.
8н8р.
8н8с.
8н8с8к.
8н8с8к8ш.
8н8с8т.
8н8с8т8в.
8н8с8т8р.
8н8с8ь.
8н8т.
8н8т8л.
8н8т8р.
8н8т8р8р8л8ь.
8н8т8с.
8н8т8с8т8в.
8н8т8х.
8н8т8ь.
8н8ф.
8н8х.
8н8ц.
8н8ц8ь.
8н8ц8ь8г.
8н8ц8ў.
8н8ч.
8н8ш.
8н8ш8т.
8н8ш8т8р.
8н8ш8ь8ш.
8н8ь.
8н8ь8г8х.
8н8ь8к.
8н8ь8м.
8н8ь8н.
8н8ь8с8к.
8н8ь8ц.
8н8ь8ц8ь.
8н8ь8ш.
8н8ў.
8н8ў8ў.
8п8д.
8п8к.
8п8л.
8п8л8ь.
8п8л8ь8м.
8п8м.
8п8н.
8п8п.
8п8р.
8п8р8ь.
8п8с.
8п8с8д.
8п8с8ц8ь.
8п8т.
8п8ф.
8п8х.
8п8ц.
8п8ц8ь.
8п8ш.
8п8ш8ь.
8п8ь.
8п8ь8г8г.
8п8ь8ш.
8р8'.
8р8б.
8р8б8с.
8р8б8ь.
8р8в.
8р8в8ь.
8р8г.
8р8г8с.
8р8д.
8р8д8ж.
8р8д8з.
8р8д8з8ь.
8р8д8с.
8р8д8т.
8р8д8ь.
8р8ж.
8р8з.
8р8з8д.
8р8з8ц8ь.
8р8з8ь.
8р8к.
8р8к8н8ў.
8р8к8с.
8р8к8т.
8р8к8ў.
8р8л.
8р8л8д.
8р8л8ь.
8р8л8ь8з.
8р8м.
8р8м8с8т8р.
8р8м8ь.
8р8н.
8р8н8к8ў.
8р8н8с.
8р8н8с8т.
8р8н8ь.
8р8н8ь8м.
8р8н8ў.
8р8п.
8р8п8л.
8р8п8н8ь8м.
8р8п8т.
8р8р.
8р8р8д8ж.
8р8р8р8р.
8р8с.
8р8с8к.
8р8с8л8ь.
8р8с8р.
8р8с8т.
8р8с8т8в.
8р8с8т8ь.
8р8с8ц8ь.
8р8с8ь.
8р8с8ь8ц8ь.
8р8т.
8р8т8в.
8р8т8л.
8р8т8н8н.
8р8т8р.
8р8т8с.
8р8т8ф8с8р8д.
8р8т8ь.
8р8ф.
8р8х.
8р8ц.
8р8ц8б.
8р8ц8ь.
8р8ч.
8р8ш.
8р8ш8м.
8р8ш8т8р.
8р8ш8ч.
8р8ш8ь8г8х.
8р8ь.
8р8ь8в8ц8ь.
8р8ў.
8с8б.
8с8в.
8с8д8ь.
8с8ж8ь8ц8ь.
8с8й.
8с8к.
8с8к8р.
8с8л.
8с8л8ь.
8с8м.
8с8м8ь.
8с8н.
8с8н8й.
8с8н8ь.
8с8п.
8с8п8ь.
8с8р.
8с8с.
8с8с8к.
8с8с8н8ь.
8с8с8р.
8с8с8ц.
8с8т.
8с8т8в.
8с8т8з8м.
8с8т8к.
8с8т8н.
8с8т8р.
8с8т8р8ь8м.
8с8т8с.
8с8т8с8к8н8х.
8с8т8ш.
8с8т8ь.
8с8т8ь8ш.
8с8х.
8с8ц.
8с8ц8б.
8с8ц8к.
8с8ц8ь.
8с8ц8ь8ь.
8с8ц8ў.
8с8ч.
8с8ш.
8с8ь.
8с8ь8б.
8с8ь8л8ь.
8с8ь8н8ь.
8с8ь8ц.
8с8ь8ц8ь.
8с8ў.
8т8'.
8т8в.
8т8в8ь.
8т8д.
8т8з8т.
8т8к.
8т8к8ў.
8т8л.
8т8л8ь.
8т8л8ь8м.
8т8м.
8т8н.
8т8н8в.
8т8н8т8с8ь8ц8ь.
8т8н8ь.
8т8н8ь8м.
8т8р.
8т8р8ь.
8т8с.
8т8с8к.
8т8с8с8р.
8т8с8т8в.
8т8т.
8т8т8л.
8т8т8с.
8т8ц.
8т8ц8к.
8т8ц8ь.
8т8ч.
8т8ш.
8т8ь.
8т8ь8г.
8т8ь8г8м.
8т8ь8м.
8т8ь8ш.
8т8ў.
8ф8л.
8ф8л8ь.
8ф8р.
8ф8с.
8ф8т.
8ф8т8ь.
8ф8ф.
8ф8ф8л.
8ф8ь.
8х8'.
8х8б.
8х8з.
8х8й.
8х8к.
8х8л.
8х8н.
8х8н8ў8ў.
8х8р.
8х8с8ь.
8х8т.
8х8т8с.
8х8х.
8х8ц8ь.
8х8ч.
8х8ш8т8р.
8х8ш8ь8м.
8ц8б.
8ц8ж.
8ц8к.
8ц8л8ь.
8ц8н.
8ц8н8м8н.
8ц8н8ь8г8х.
8ц8р.
8ц8с8й.
8ц8т.
8ц8т8ь.
8ц8х.
8ц8ц.
8ц8ц8м.
8ц8ц8ь.
8ц8ш.
8ц8ь.
8ц8ь8'.
8ц8ь8`.
8ц8ь8л8ь.
8ц8ь8м8ц8ь.
8ц8ь8ц8ш8м.
8ц8ь8ц8ь.
8ц8ь8ь.
8ц8ў.
8ч8й.
8ч8к.
8ч8н.
8ч8н8ь.
8ч8н8ь8м.
8ч8т.
8ч8т8н.
8ч8ц8ь.
8ч8ч.
8ч8ш8к.
8ч8ш8н8х.
8ч8ь.
8ч8ь8г8ў.
8ч8ь8п8п.
8ч8ь8ш.
8ч8ў.
8ш8`.
8ш8в.
8ш8з.
8ш8з8л8ь.
8ш8й.
8ш8к.
8ш8л8ь.
8ш8н8ь.
8ш8п.
8ш8п8ь8ш.
8ш8р8ў.
8ш8с8ь.
8ш8т.
8ш8ц.
8ш8ц8ь.
8ш8ч.
8ш8ч8з.
8ш8ч8ь.
8ш8ш8х.
8ш8ш8ц8ь.
8ш8ь.
8ш8ь8ч8ь.
8ш8ь8ш.
8ш8ў.
8ў8`.
8ў8б.
8ў8в.
8ў8г.
8ў8д.
8ў8д8з8ь.
8ў8д8р.
8ў8ж.
8ў8з.
8ў8з8ь.
8ў8й.
8ў8к.
8ў8к8м.
8ў8к8с.
8ў8к8ў.
8ў8л.
8ў8л8д.
8ў8л8з.
8ў8л8с.
8ў8л8т.
8ў8л8ь.
8ў8м.
8ў8н.
8ў8н8д.
8ў8н8з.
8ў8н8с.
8ў8н8с8ь8ц8ь.
8ў8н8т.
8ў8н8ь.
8ў8н8ь8м.
8ў8п.
8ў8п8т.
8ў8р.
8ў8р8к.
8ў8с.
8ў8с8к.
8ў8с8к8м.
8ў8с8т.
8ў8с8т8р.
8ў8с8ц8ь.
8ў8с8ч.
8ў8с8ь.
8ў8с8ь8ц8ь.
8ў8т.
8ў8ф.
8ў8х.
8ў8ц.
8ў8ц8ь.
8ў8ч.
8ў8ш.
8ў8ш8ь8ш.
8ў8ў.
% Правіла #3б
% Пры пераносе нельга: разбіваць пераносам спалучэнні літар дж і дз, калі яны абазначаюць адзін гук [дж], [дз’]: ура-джай, са-джаць, ра-дзі-ма, ха-дзіць.
% Не зроблена: Спалучэнні дж і дз можна разбіваць пераносам, калі д адносіцца да прыстаўкі, а з, ж — да кораня: пад-жары, ад-жаць, пад-земны, ад-значыць
д8ж
д8з
% Правіла #3в
% Пры пераносе нельга: аддзяляць ад папярэдняй галоснай літары й і ў: сой-ка, бой-кі, май-стар, дай-сці, зай-мацца, праў-да, слоў-нік, маў-чаць, заў-тра, праў-нук;
а8й
а8ў
е8й
е8ў
ё8й
ё8ў
і8й
і8ў
о8й
о8ў
у8й
у8ў
ы8й
ы8ў
э8й
э8ў
ю8й
ю8ў
я8й
я8ў
% Правіла #3г
% Пры пераносе нельга: аддзяляць мяккі знак і апостраф ад папярэдняй зычнай: буль-ба, прось-ба, вазь-му, бур’-ян, сем’-яў, мыш’-як.
б8ь
б8'
б8`
б8’
в8ь
в8'
в8`
в8’
г8ь
г8'
г8`
г8’
ґ8ь
ґ8'
ґ8`
ґ8’
д8ь
д8'
д8`
д8’
ж8ь
ж8'
ж8`
ж8’
з8ь
з8'
з8`
з8’
й8ь
й8'
й8`
й8’
к8ь
к8'
к8`
к8’
л8ь
л8'
л8`
л8’
м8ь
м8'
м8`
м8’
н8ь
н8'
н8`
н8’
п8ь
п8'
п8`
п8’
р8ь
р8'
р8`
р8’
с8ь
с8'
с8`
с8’
т8ь
т8'
т8`
т8’
ў8ь
ў8'
ў8`
ў8’
ф8ь
ф8'
ф8`
ф8’
х8ь
х8'
х8`
х8’
ц8ь
ц8'
ц8`
ц8’
ч8ь
ч8'
ч8`
ч8’
ш8ь
ш8'
ш8`
ш8’
ь8ь
ь8'
ь8`
ь8’
'8ь
'8'
'8`
'8’
`8ь
`8'
`8`
`8’
’8ь
’8'
’8`
’8’
